【裁判字號】    98,易,335
【裁判日期】    980415
【裁判案由】    竊盜
【裁判全文】
臺灣彰化地方法院刑事判決               98年度易字第335號
公  訴  人  臺灣彰化地方法院檢察署檢察官
被      告  乙○○
                    （現另案於臺灣彰化看守所羈押中）
上列被告因竊盜案件，經檢察官提起公訴（98年度偵字第305號
），本院判決如下：
    主  文
乙○○攜帶兇器、毀越安全設備竊盜，未遂，累犯，處有期徒刑
肆月，如易科罰金，以新臺幣壹仟元折算壹日，扣案之螺絲起子
壹支、塑膠手套壹副均沒收。
    事  實
一、乙○○前因竊盜案件，經本院以94年度易字第421號判決判
    處有期徒刑6月，嗣經上訴，由臺灣高等法院臺中分院以94
    年度上易字第1326號判決駁回上訴，而告確定；又因施用毒
    品案件，經本院以94年度易字第621號判決判處有期徒刑6月
    確定；復因竊盜案件，經本院以94年度易字第1119號判決判
    處有期徒刑1年6月確定；其後上開三罪，經裁定合併定應執
    行有期徒刑2年確定，入監執行後，於民國96年1月3日假釋
    出監付保護管束，至96年5月30日假釋期滿未經撤銷以執行
    完畢論。詎仍不知悔改，於97年12月30日上午11時許，駕車
    行經甲○位於彰化縣埔心鄉○○村○○路○段134號之住宅時
    ，竟基於意圖為自己不法所有之竊盜犯意，穿戴其所有之塑
    膠手套，並持其所有客觀上具有危險性，足供兇器使用之螺
    絲起子1支，自該屋後爬至2樓處，以上開螺絲起子擊破上址
    住宅之窗戶，再踰越該作為安全設備之窗戶，侵入該住宅，
    當其著手於翻搜財物而尚未竊取得手之際，為甲○察覺報警
    ，乙○○乃因此罷手而未遂。嗣乙○○於逃出該住宅大門之
    際，旋即為警當場查獲，並扣得其所有之上開螺絲起子1支
    及塑膠手套1副。
二、案經甲○訴由彰化縣警察局溪湖分局報告臺灣彰化地方法院
    檢察署檢察官偵查起訴。
    理  由
一、本件為刑事訴訟法第376條第2款所列案件，依同法第284條
    之1規定，由法官獨任審判，先予敘明。
二、按被告以外之人於審判外之言詞或書面陳述，除法律有規定
    者外，不得作為證據，刑事訴訟法第159條第1項固有明文。
    惟被告以外之人於審判外之陳述，雖不符刑事訴訟法第159
    條之1至第159條之4規定（得為證據之情形），而經當事人
    於審判程序同意作為證據，法院審酌該言詞陳述或書面陳述
    作成時之情況，認為適當者，亦得為證據。刑事訴訟法第15
    9條之5第1項定有明文。本判決下列所引用被告乙○○以外
    之人於審判外之言詞陳述，被告及公訴人於本院審理中，均
    同意作為證據；且本院審酌該等陳述作成時之情況，並無不
    適當之情形，復與本案待證事實具有關聯性，故均得作為證
    據。
三、訊據被告對於上開犯罪事實，坦承不諱，核與告訴人即證人
    甲○於警詢指述之情節相符；並有現場蒐證照片8張在卷可
    參，及上開螺絲起子1支、塑膠手套1副扣案可佐。足認被告
    之自白與事實相符，可以採信。本案事證明確，被告上開犯
    行，堪以認定。
四、按刑法第321條第1項第3款之攜帶兇器竊盜罪，係以行為人
    攜帶兇器竊盜為其加重條件，此所謂兇器，其種類並無限制
    ，凡客觀上足以對人之生命、身體、安全構成威脅，具有危
    險性之兇器均屬之，且只須行竊時攜帶此種具有危險性之兇
    器為已足，並不以攜帶之初有行兇之意圖為必要（最高法院
    79年台上字第5253號判例參照）。本案被告攜帶前往竊盜現
    場，用以擊破證人甲○住宅窗戶之上開螺絲起子1支，其全
    長18公分，握柄部分9公分，為塑膠製，其餘部分為鐵製，
    頂端尖銳，有本院98年4月1日審判筆錄所載勘驗結果可憑，
    足認該螺絲起子質地堅硬。依一般社會通念，如以之攻擊人
    之身體，顯將對人之生命、身體安全構成威脅，在客觀上顯
    然具有危險性，應屬兇器無訛。又按刑法第321條第1項第2
    款規定將「門扇」、「牆垣」、「其他安全設備」並列，則
    所謂「門扇」，應專指門戶而言，亦即指分隔住宅或建築物
    內外之間之出入口大門而言，而所謂「其他安全設備」，則
    指門扇、牆垣以外，依社會通常觀念，足認為防盜之一切設
    備而言，窗戶屬之；其所謂「毀越」，則指毀損與踰越而言
    （最高法院25年上字第4168號判例要旨參照）。本案被告未
    經許可，擊破證人甲○上開住處窗戶後，跨越侵入屋內著手
    竊取財物，是被告所為自屬毀越安全設備竊盜無疑。
五、論罪科刑部分：
  (一)核被告所為，係犯刑法第321條第2項、第1項第3款、第2款
    之攜帶兇器、毀越安全設備竊盜未遂罪。其所為雖涉有違反
    刑法第321條第1項第3款、第2款所規定之情形，但仍屬一罪
    ，僅併予論處（最高法院24年上字第418號判例參照）。
  (二)被告前因竊盜案件，經本院以94年度易字第421號判決判處
    有期徒刑6月，嗣經上訴，由臺灣高等法院臺中分院以94年
    度上易字第1326號判決駁回上訴，而告確定；又因施用毒品
    案件，經本院以94年度易字第621號判決判處有期徒刑6月確
    定；復因竊盜案件，經本院以94年度易字第1119號判決判處
    有期徒刑1年6月確定；其後上開三罪，經裁定合併定應執行
    有期徒刑2年確定，入監執行後，於96年1月3日假釋出監付
    保護管束，至96年5月30日假釋期滿未經撤銷以執行完畢論
    一節，有臺灣高等法院被告前案紀錄表1份在卷可稽。被告
    於上開徒刑執行完畢後，5年以內故意再犯本件有期徒刑以
    上之罪，為累犯，應依刑法第47條第1項規定加重其刑。
  (三)被告就本件犯行，已著手於竊盜行為之實行而不遂，應依刑
    法第25條第2項規定減輕其刑，並依法先加後減。
  (四)爰審酌被告除上述累犯前科外，另有竊盜之犯罪前科，有上
    開臺灣高等法院被告前案紀錄表在卷可按，素行不佳；其身
    心健全，且年輕力壯，竟不思以正當方法謀生，卻圖以竊取
    他人財物供變賣花用，無視法紀，破壞社會之安寧秩序，且
    迄未賠償被害人所受損害；惟念及被告於犯後坦承犯行，及
    其所為僅止於未遂，予以減輕其刑，暨斟酌其犯罪之手段及
    所生之危害等一切情狀，量處如主文所示之刑，併諭知易科
    罰金之折算標準。
  (五)扣案之上開螺絲起子1支及塑膠手套1副，均為被告所有供本
    案犯罪所用之物，已據其供明在卷，爰依刑法第38條第1項
    第2款規定，均予以宣告沒收。
據上論斷，應依刑事訴訟法第284條之1、第299條第1項前段，刑
法第321條第2項、第1項第3款、第2款、第25條第2項、第41條第
1項前段、第38條第1項第2款，判決如主文。
本案經檢察官謝雨青到庭執行職務。
中    華    民    國    98    年    4     月    15    日
                  刑事第八庭    法  官  陳銘壎
以上正本證明與原本無異。
如不服本判決應於收受送達後10日內向本院提出上訴書狀，並應
敘述具體理由；其未敘述上訴理由者，應於上訴期間屆滿後20日
內向本院補提理由書 (均須按他造當事人之人數附繕本)「切勿
逕送上級法院」。
告訴人或被害人對於判決如有不服具備理由請求檢察官上訴者，
其上訴期間之計算係以檢察官收受判決正本之日期為準。
中    華    民    國    98    年    4     月    15    日
                                書記官  楊筱惠
附錄本案論罪科刑法條全文：
中華民國刑法第321條
犯竊盜罪而有左列情形之一者，處6月以上、5年以下有期徒刑：
一  於夜間侵入住宅或有人居住之建築物、船艦或隱匿其內而犯
    之者。
二  毀越門扇、牆垣或其他安全設備而犯之者。
三  攜帶兇器而犯之者。
四  結夥三人以上而犯之者。
五  乘火災、水災或其他災害之際而犯之者。
六  在車站或埠頭而犯之者。
前項之未遂犯罰之。


司法院資訊處製作；財團法人民間司法改革基金會備份。
